【裁判字號】    99,上訴,983
【裁判日期】    990824
【裁判案由】    公共危險
【裁判全文】
臺灣高等法院高雄分院刑事判決         99年度上訴字第983號
上  訴  人  臺灣澎湖地方法院檢察署檢察官
被      告      乙○○
選任辯護人      張蓉成    律師
上列上訴人因被告公共危險案件，不服臺灣澎湖地方法院98年度
訴字第32號中華民國99年5 月26日第一審判決（起訴案號：臺灣
澎湖地方法院檢察署98年度偵字第264 號），提起上訴，本院判
決如下：
    主  文
上訴駁回。
    理  由
一、公訴意旨略以：被告乙○○與被害人甲○○同為澎湖縣湖西
    鄉龍門村居民，緣被告乙○○曾因細故對被害人甲○○心生
    不滿，被告乙○○遂基於放火之犯意，於民國98年3 月30日
    下午2 時15分許，以寶特瓶內裝汽油、瓶口塞布條之方式自
    製汽油彈（非爆裂物）後，前往被害人甲○○所經營、位於
    該村安良廟右前方之雜貨店，在布條上點火，以燃燒之汽油
    彈丟擲該雜貨店，致使該雜貨店建物部分鐵皮及陳列之飲料
    數瓶遭燒黑，經被害人甲○○之妻自行撲滅，方未延燒，因
    認被告乙○○涉有刑法第173 條第3 項、第1 項放火未遂罪
    嫌。
二、公訴人認被告乙○○涉有刑法第173 條第3 項、第1 項放火
    未遂罪嫌，無非係以：據現場監視器錄影影像顯示，縱火之
    人在寶特瓶口布條點火後，將內裝有汽油之寶特瓶丟擲至雜
    貨店門口，在丟擲過程中火苗曾延燒至其身上之外衣；而被
    告乙○○身穿之紅色夾克經警方扣案送驗，驗得夾克表面亦
    有受燒痕跡及烷基苯（為汽油成分之一）反應，有澎湖縣政
    府警察局馬公分局扣押物品目錄表、現場平面圖各1 紙、現
    場照片數幀、內政部警政署刑事警察局98年6 月11日刑鑑字
    第0980062092號鑑定書1 紙在卷可憑，另有現場扣案燃燒過
    之殘渣及空瓶可證，為其論據。
三、訊據被告乙○○堅決否認放火，辯稱：案發當日我在家，並
    未外出，不可能去放火，且我與被害人甲○○間之前所生糾
    紛早經和解，亦無放火之動機等語。經查：
（一）案發現場扣得之燃燒過殘跡2件及燃燒過塑膠瓶2瓶，經送
      內政部警政署刑事警察局驗定結果，均檢出汽油成分，又
      被告乙○○所有之紅色夾克1 件，經送該局驗定結果，檢
      出主成分為烷基苯、烷基成分，固有該局98年6 月11日
      刑鑑字第0980062092號鑑定書1 紙在卷可稽，惟上開烷基
      苯、烷基成分究係何種物品之殘留，經原審函詢原鑑定
      單位，據覆略以：「因市售油品種類繁多，本局無法臆測
      該成分係由何種物品殘留」等語，此亦有該局99年2 月5
      日刑鑑字第0990000926號函1 紙可憑，是被告所有之夾克
      既難遽認有汽油之殘留，即難認與案發現場遺留之含有汽
      油成分之跡證有何一致之關連。又被告乙○○所有之夾克
      固有燒灼之痕跡，惟被告乙○○辯稱係因燃放鞭炮或抽菸
      所致，亦難以該跡證逕認其與本案縱火行為有所相關。
（二）案發時現場監視器攝影光碟1 片經原審於99年1 月18日當
      庭播放勘驗，結果顯示：影片上端出現100%2009/03/3016
      : 12:48 下端顯示99%2009/03/30 14:10:10等字，房屋門
      旁有一無法辨認相貌、臉型、體型或身穿何顏色、樣式衣
      服之人，弓著腰站立，於影片上端顯示2009/03/3016:13:
      08，下端顯示2009/03/3014:10:29之時間，該人先蹲下後
      起身，右手持物向房屋大門旁之鐵皮屋丟擲，該鐵皮屋旁
      地上旋即起火燃燒，此有勘驗筆錄1 紙可稽；又經本院審
      理時再勘驗該錄影光碟，亦認：2009年3 月30日14時10分
      29秒巷子內有一個人丟擲縱火物，該人丟擲後立即離去。
      12分34秒出現一位婦人出現滅火。依據監視畫面無法看到
      縱火者所穿著的衣服顏色及因為光線因素及丟擲汽油彈的
      動作都是瞬間，無法看清縱火者的臉孔及身材特徵（見99
      年8 月10日本院審判筆錄）。因無法明白辨識縱火之人之
      相貌、臉型、體型或身穿何顏色、樣式衣服，公訴人遽認
      影片中人即係被告乙○○，即非的論。
（三）被害人甲○○雖於警詢中（警卷第8、9頁）依據上開監視
      器之錄影指稱被告乙○○為本件縱火之人，惟上開錄影並
      無法辨認縱火之人究係何人一情，已如上述，又本院審理
      時被害人甲○○亦陳稱：「（問：從今日當庭播放監視錄
      影帶影像，有無辦法判斷是誰丟擲汽油彈？）答：我在警
      局就有看了，因為監視器是我裝的，我去報案之前就有調
      出來看，但是我無法判斷誰是縱火者等語（見99年8 月10
      日本院審判筆錄）。因被害人甲○○於本院審理時觀看前
      述光碟影片後，已改稱「無法判斷誰是縱火者」，則被害
      人於警訊中之指述即屬臆測之詞，而不足採。
    綜上所述，被告乙○○所有經扣案之夾克並無汽油之跡證，
    且經原審及本院勘驗現場拍攝之影帶亦不足辨認放火之人究
    係何人，此外復查無其他積極確切證據足資證明被告乙○○
    有放火情事，其犯罪即屬不能証明。
四、原審以不能証明被告乙○○犯罪，依法諭知無罪，核無不合
    ，檢察官上訴指摘原判決不當，為無理由，應予駁回。
據上論結，應依刑事訴訟法第368 條，判決如主文。
本案經檢察官林應華到庭執行職務。
中    華    民    國    99    年    8     月    24    日
                  刑事第八庭    審判長法  官  洪兆隆
                                      法  官  郭玫利
                                      法  官  張盛喜
以上正本證明與原本無異。
被告不得上訴。
檢察官如不服本判決應於收受本判決後10日內向本院提出上訴書
狀，其未敘述上訴理由者，並得於提起上訴後10日內向本院補提
理由書狀（均須按他造當事人之人數附繕本）「切勿逕送上級法
院」。
中    華    民    國    99    年    8     月    24    日
                                      書記官  黃一秋

司法院資訊處製作；財團法人民間司法改革基金會備份。
